臺灣新北地方法院刑事判決
111年度審交易字第572號
公  訴  人  臺灣新北地方檢察署檢察官
被      告  陳建鴻


                    （現於法務部○○○○○○○○附設勒戒處所執行觀察、勒戒）
上列被告因過失傷害案件，經檢察官提起公訴（111 年度偵字第
13053 號），本院判決如下：
    主  文
陳建鴻汽車駕駛人無駕駛執照駕車犯過失傷害罪，處有期徒刑肆
月，如易科罰金，以新臺幣壹仟元折算壹日。
    事實及理由
壹、查被告陳建鴻所犯係死刑、無期徒刑、最輕本刑為3 年以上
    有期徒刑以外之罪，其於準備程序就被訴事實為有罪之陳述
    ，經告知簡式審判程序之旨，並聽取其與檢察官之意見後，
    本院認無不得或不宜改依簡式審判程序進行之處，爰依刑事
    訴訟法第273 條之1 第1 項、第284 條之1 之規定，裁定進
    行簡式審判程序。
貳、本案犯罪事實及證據，除下列事項應予補充外，餘均引用附
    件即檢察官起訴書之記載：
一、犯罪事實欄一第1 行所載之「陳建鴻於民國110 年12月5 日6
     時23分許」，應補充為「陳建鴻明知其未考領自用小客車
    駕駛執照，卻於民國110 年12月5 日6 時23分許」；同欄之
    末則應補充「嗣經警據報前往現場處理時，陳建鴻留待現場
    ，向到場處理警員坦承為肇事者，並接受其後裁判」。
二、犯罪事實欄二所載之「陳建鴻」及證據並所犯法條欄一編號
    2 證據名稱欄所載之「張鳳瓊」，均應更正為「藍梅華」。
三、補充「被告陳建鴻於111 年6 月23日本院準備程序及審理中
    之自白（參本院卷附當日各該筆錄）」為證據。
叁、論罪科刑：
一、核被告所為，係犯刑法第284 條前段之汽車駕駛人無駕駛執
    照駕車過失致人受傷罪，並應依道路交通管理處罰條例第86
    條第1 項之規定加重其刑。原起訴書未論及前開道路交通管
    理處罰條例之規定（業經檢察官提出111 年度蒞字第15483
　　號補充理由書補充此部分犯罪事實及所犯法條），嗣經當庭
    告知被告所犯法條之內容，對被告之訴訟上之防禦、權益皆
    無影響，本院自得援用正確之法條加以審究。又被告於肇事
    後，在犯罪未被有偵查權限之機關或公務員發覺前，主動向
    據報前往現場處理之警員表明係肇事者，而願接受裁判等情
    ，此觀卷附道路交通事故肇事人自首情形記錄表1 份可明，
    其合於自首要件，得依刑法第62條前段規定減輕其刑，並與
    前開加重事由依法先加後減之。
二、審酌被告案發時未領有合格之駕駛執照，本不得在公用道路
    上駕駛車輛，且一旦違規駕車上路，更應時時提高警覺並切
    實遵循道路交通安全規則，以維護自身及其他用路人之生命
    、身體或財產安全，卻未注意車前狀況及與前車保持安全距離
    ，致告訴人藍梅華受有附件犯罪事實欄一所示之傷害，實有
    不該，兼衡被告之素行、教育程度、職業、家庭經濟與生活
    狀況，以及犯後始終坦承犯行，態度勉可，然迄今未能與告
    訴人達成和解或成立調解，亦未獲得告訴人之諒解等一切情
    狀，量處如主文所示之刑，並諭知如易科罰金之折算標準，
    以資處罰。
肆、本判決係依刑事訴訟法第310 條之2 及第454 條所製作之簡
    化判決，依法僅需記載犯罪事實、證據名稱及應適用之法條
    ，並得以簡略方式為之，如認定之犯罪事實、證據及應適用
    之法條，與檢察官起訴書之記載相同者，得引用之，附此敘
    明。
據上論斷，應依刑事訴訟法第273 條之1 第1 項、第299 條第1
項前段、第310 條之2 、第454 條（本件依刑事判決精簡原則，
僅記載程序法條文），判決如主文。
本案經檢察官范孟珊偵查起訴，由檢察官陳炎辰到庭執行公訴。
中　　華　　民　　國    111   年 　  7  　月 　 19  　日
                刑事第二十四庭  法  官　李俊彥   
以上正本證明與原本無異。
如不服本判決，應於判決送達後20日內敘明上訴理由，向本院提
出上訴狀（應附繕本），上訴於臺灣高等法院。其未敘述上訴理
由者，應於上訴期間屆滿後20日內向本院補提理由書「切勿逕送
上級法院」。
                                書記官  林慈恩
中　　華　　民　　國　  111 　年　   7    月    19    日
附錄本判決論罪之法律條文：
中華民國刑法第284 條
因過失傷害人者，處1 年以下有期徒刑、拘役或10萬元以下罰金
；致重傷者，處3 年以下有期徒刑、拘役或30萬元以下罰金。

道路交通管理處罰條例第86條
汽車駕駛人，無駕駛執照駕車、酒醉駕車、吸食毒品或迷幻藥駕
車、行駛人行道或行經行人穿越道不依規定讓行人優先通行，因
而致人受傷或死亡，依法應負刑事責任者，加重其刑至二分之一
。
汽車駕駛人，在快車道依規定駕車行駛，因行人或慢車不依規定
，擅自進入快車道，而致人受傷或死亡，依法應負刑事責任者，
減輕其刑。
--------------------------------------------------------
附件：
臺灣新北地方檢察署檢察官起訴書
                                    111年度偵字第13053號
　　被　　　告　陳建鴻　男　43歲（民國00年0月0日生）
　　　　　　　　　　　　住新北市○○區○○街000巷00號
　　　　　　　　　　　　（另案在法務部○○○○○○○○○○○執行中）
　　　　　　　　　　　　國民身分證統一編號：Z000000000號
上列被告因過失傷害案件，已經偵查終結，認應提起公訴，茲將
犯罪事實及證據並所犯法條分敘如下：
　　　　犯罪事實
一、陳建鴻於民國110年12月5日6時23分許，駕駛車牌號碼000-000
    0號自用小客車，沿新北市樹林區柑園街1段往土城方向行駛
    ，行經佳園路2段路口前，本應注意車輛行駛至交岔路口，其行
    進應遵守燈光號誌，且應注意車前狀況及與前車保持安全距離
    ，並隨時採取必要之安全措施，且依當時情況，並無不能注
    意之情事，竟疏未注意及此而貿然行進，適前方有藍梅華騎
    乘車牌號碼000-0000號普通重型機車，見號誌紅燈而停等於
    前，旋遭陳建鴻車輛自後方撞擊，致藍梅華人車倒地，因而
    受有頸部挫傷、下背和骨盆挫傷、疑似尾椎骨骨折等傷害。
二、案經陳建鴻訴由新北市政府警察局樹林分局報告偵辦。
　　　　證據並所犯法條
一、證據清單及待證事實：
編號 證據名稱 待證事實 1 被告陳建鴻於偵查中之自白 全部犯罪事實。 2 告訴人張鳳瓊於警詢中之指訴 全部犯罪事實。 3 道路交通事故現場圖、道路交通事故調查報告表㈠㈡、行車紀錄器畫面截圖暨車損照片共15張 證明車禍發生地點、相對位置、雙方車損情形及肇事原因。 4 行天宮醫療志業財團法人恩主公醫院乙種診斷證明書1份 告訴人受有犯罪事實欄所載傷勢之事實。 
二、核被告陳建鴻所為，係犯刑法第284條前段之過失傷害罪嫌
    。另被告於本件車禍後，於有偵查犯罪權限之機關或公務員
    查知其為肇事者前，主動向到場處理交通事故之警員坦承為
    肇事者而自首接受裁判，有道路交通事故肇事人自首情形記
    錄表附卷可稽，請依刑法第62條前段規定，審酌是否酌量減
    輕其刑。
三、依刑事訴訟法第251條第1項提起公訴。
  　　此  　致
臺灣新北地方法院
中　　華　　民　　國　 111　　年　　4 　　月　　28　　日
  　　　　　　　　　　　　　　檢　察　官  范孟珊